【裁判字號】    95,訴,603
【裁判日期】    951116
【裁判案由】    妨害自由等
【裁判全文】
臺灣臺北地方法院刑事宣示判決筆錄       95年度訴字第603號
公  訴  人  臺灣臺北地方法院檢察署檢察官
被      告  丙○○
選任辯護人  林宏信律師
            許巍騰律師
被      告  林進勇
上列被告等因妨害自由等案件，於中華民國九十五年十一月十六
日下午五時許，在本院第三法庭宣示判決，出席職員如下：
審判長法官起立朗讀判決主文、犯罪事實要旨、處罰條文、附記
事項及告以上訴限制、期間並提出上訴狀之法院，且諭知記載其
內容：
一、主文：
    丙○○共同以強暴使人行無義務之事，處有期徒刑陸月，如
    易科罰金，以銀元參佰元即新臺幣玖佰元折算壹日。
    林進勇教唆共同以非法方法，剝奪人之行動自由，未遂，處
    有期徒刑陸月，如易科罰金，以銀元參佰元即新臺幣玖佰元
    折算壹日。
二、犯罪事實要旨：
(一)、丙○○於民國九十三年十二月十四日晚間六時許，與乙○○
    及另外三名友人，在其所經營位於臺北市松山區○○○路○
    段一號十樓之六之博德企業有限公司（下稱博德公司）內，
    以撲克牌賭博，而乙○○之友人丁○○則在旁陪同。期間丙○○發現乙○○疑似詐賭，即以電話聯絡林進勇、甲○○（
    另案審結）到場確認，林進勇、甲○○先行到達認有詐賭情
    事後，隨即電話聯絡十餘名真實姓名不詳之成年男子到場，
    丙○○、林進勇、甲○○及該十餘名成年男子即要求乙○○
    賠償新臺幣（下同）五十萬元，惟因乙○○不允並欲與丁○○離去，丙○○、林進勇、甲○○及上開成年男子，竟共同
    基於強制及恐嚇之犯意聯絡，共同圍住乙○○、丁○○妨害
    二人離去，並由其中一名真實姓名不詳之成年男子取出攜帶
    之槍枝，指向乙○○、丁○○稱：若不賠償不得離開，要將
    渠等押走等語，以此強暴方式及加害乙○○、丁○○之自由
    之事予以恐嚇，致使乙○○、丁○○心生畏懼，並使乙○○
    當場同意賠償二十五萬元及先給付現金六萬元，及使丁○○
    擔任上開債務之連帶保證人等無義務之事後，丙○○、林進
    勇等人始任令乙○○、丁○○離開博德公司。
(二)、嗣於九十三年十二月二十七日晚間九時許，丙○○承前恐嚇
    之概括犯意，夥同有恐嚇犯意聯絡、真實姓名不詳綽號「小
    葉」以及另一名姓名綽號不詳之成年男子，三人同至丁○○
    所經營位於臺北市○○區○○路三十八號地下一樓之威尼斯
    花園酒店，向連帶保證人丁○○索討上述乙○○承諾支付之
    十九萬元賠償金，然因丁○○不在該處，丙○○即以電話聯
    絡丁○○，在電話中由「小葉」向丁○○恐嚇稱：其為竹聯
    幫雷堂一員，若不還錢，你的店就不要經營了等語，使丁○○心生畏懼。
(三)、其後於九十四年一月二十日凌晨一時三十分許，丁○○前往
    林進勇所經營位於臺北市○○區○○路八十三號之酒店消費
    ，因丁○○遲未交付前揭賠償金，林進勇、甲○○竟同基於
    教唆之犯意，唆使在場不詳姓名之成年友人十餘人，基於妨
    害自由之犯意聯絡，強押丁○○上車，然因丁○○強力掙脫
    逃離車輛而未遂，前開十餘名成年男子復基於傷害之犯意聯
    絡，或持酒瓶，或以雙手雙腳朝丁○○毆打，致使丁○○受
    有頭部外傷併頭皮撕裂傷三公分乘以一點五公分、顏面撕裂
    傷一公分、左前臂瘀傷之傷害。
三、處罰條文：刑法第二條第一項前段、第二百七十七條第一項
    、第三百零二條第三項、第一項、第三百零四條第一項、第
    三百零五條、修正前刑法第二十八條、第二十九條、第二十
    六條前段、第五十五條、第四十一條第一項前段，罰金罰鍰
    提高標準條例第一條前段、修正前罰金罰鍰提高標準條例第
    二條，現行法規所定貨幣單位折算新臺幣條例第二條。
四、協商判決除有刑事訴訟法第四百五十五條之四第一項第一款
    於本訊問程序終結前，被告撤銷協商合意或檢察官撤回協商
    聲請者；第二款被告協商之意思非出於自由意志者；第四款
    被告所犯之罪非第四百五十五條之二第一項所定得以聲請協
    商判決者；第六款被告有其他較重之裁判上一罪之犯罪事實
    者；第七款法院認應諭知免刑或免訴、不受理者情形之一；
    及違反同條第二項法院應於協商合意範圍內為判決，法院為
    協商判決所科之刑，以宣告緩刑、二年以下有期徒刑、拘役
    或罰金為限等規定者外，不得上訴。
五、如有前項規定之例外情形，得自收受判決送達之日起十日內
    ，向本院提出上訴書狀，上訴於第二審法院。
中    華    民    國    95    年    11    月    16    日
                                   書記官  張耀鴻
                             審判長法  官  黃雅芬
以上筆錄正本係照原本作成。
                                   書記官  張耀鴻
中    華    民    國    95    年    11    月    17    日
附錄法條：
中華民國刑法第277條
（普通傷害罪）
傷害人之身體或健康者，處 3 年以下有期徒刑、拘役或 1 千元
以下罰金。
犯前項之罪因而致人於死者，處無期徒刑或 7 年以上有期徒刑；
致重傷者，處 3 年以上 10 年以下有期徒刑。
中華民國刑法第302條
（剝奪他人行動自由罪）
私行拘禁或以其他非法方法，剝奪人之行動自由者，處 5 年以下
有期徒刑、拘役或 3 百元以下罰金。
因而致人於死者，處無期徒刑或 7 年以上有期徒刑，致重傷者，
處 3 年以上十年以下有期徒刑。
第 1 項之未遂犯罰之。
中華民國刑法第304條
（強制罪）
以強暴、脅迫使人行無義務之事或妨害人行使權利者，處 3 年以
下有期徒刑、拘役或 3 百元以下罰金。
前項之未遂犯罰之。
中華民國刑法第305條
（恐嚇危害安全罪）
以加害生命、身體、自由、名譽、財產之事，恐嚇他人致生危害
於安全者，處2年以下有期徒刑、拘役或3百元以下罰金。


司法院資訊處製作；財團法人民間司法改革基金會備份。
